【裁判字號】    92,訴,709
【裁判日期】    920516
【裁判案由】    違反槍砲彈藥刀械管制條例等
【裁判全文】
臺灣高雄地方法院刑事判決                          九十二年度訴字第七九號
    公  訴  人  臺灣高雄地方法院檢察署檢察官
    被      告  甲○○
右列被告因違反槍砲彈藥刀械管制條例等案件，經檢察官提起公訴（九十二年度偵字
第三九三號、九十二年度偵字第二九九九號），本院判決如左：
    主  文
甲○○未經許可，持有可發射子彈具有殺傷力之槍枝，累犯，處有期徒刑伍年陸月，
併科罰金新臺幣拾萬元，罰金如易服勞役，以新臺幣玖佰元即銀元佰元折算壹日。
如附表各編號所示之物，均沒收。又共同傷害人之身體，累犯，處有期徒刑捌月。應
執行有期徒刑陸年。如附表各編號所示之物，均沒收。
    事  實
一、甲○○曾於民國八十九年間，因違反毒品危害防制條例案件，經本院以八十九年
    鳳簡字第三九五號判決判處有期徒期四月，於八十九年九月四日易科罰金執行完
    畢，猶不知悔改。緣甲○○於九十一年十一月份遭他人強盜財物，懷疑為乙○○
    （改名林沃懲）教唆他人所為，竟於九十一年十二月二十一日在高雄縣岡山鎮○
    ○路十三巷三十一號前住處旁某處草叢內，取出於不詳時地所取得持有之型式不
    詳之可發射子彈具有殺傷力槍枝一把（未扣案）與口徑九厘米制式子彈三顆，上
    膛後置於手提包內隨身攜帶。同年月二十三日下午九時許，甲○○與綽號「狗仔
    」之不詳姓名年籍成年男子，在高雄縣大社鄉○○路十六巷五九號陳瑞龍住處適
    遇乙○○，甲○○就遭搶之事質問乙○○，竟與「狗仔」共同基於普通傷害之犯
    意聯絡，分持上開槍枝之槍身及茶壺毆打乙○○頭部，致乙○○頭部流血成傷，
    嗣乙○○表示其父與甲○○之父係舊識，其不可能串通他人對甲○○行搶，並同
    意前往甲○○位於高雄縣大社鄉○○村○○街十二號住處，找甲○○之父說明白
    。甲○○遂電告其弟李文彬騎乘機車前來，李文彬再駕駛陳瑞龍所有不詳車牌號
    碼之計程車，搭載甲○○、乙○○與「狗仔」，返回上址住處。李文彬到達該住
    處後即留置於一樓，乙○○隨甲○○、「狗仔」至二樓，甲○○與「狗仔」竟共
    同承前同一之傷害犯意聯絡，分別以電擊棒、徒手毆打乙○○頭部，致乙○○因
    此受有頭皮撕裂傷之傷害。乙○○惟恐生命身體受有危害，佯稱願意供出搶嫌，
    並趁甲○○疏於注意之際奪門逃出，甲○○見狀在後緊追，至高雄縣大社鄉○○
    村○○路與新生路交岔路口時，竟接續基於普通傷害之犯意，持上開槍彈，朝乙
    ○○左小腿擊發，致乙○○因此受有左小腿腓骨開放性骨折之傷害。甲○○槍擊
    乙○○後即逃往前揭高雄縣岡山鎮舊住處，將槍、彈（二發）埋藏於原草叢內，
    嗣經警方多次前往尋找未獲。
二、案經高雄縣警察局仁武分局移送臺灣高雄地方法院檢察署檢察官偵查起訴。
    理  由
一、右揭事實，業據被告甲○○於警偵訊時及本院審理中坦承不諱，核與被害人乙○
    ○於本院調查中指述情節相符，且被害人乙○○受有頭皮撕裂傷、左小腿腓骨開
    放性骨折等傷害，有高雄榮民總醫院九十二年一月十日所出具之診斷證明書一份
    在卷可稽。再者，警方於案發當日據報至上址案發現場扣得之彈殼一顆、彈頭碎
    片兩片，經送鑑定結果：送鑑彈殼壹顆，認係已擊發之口徑九厘米制式彈殼，
     其彈殼口徑：9.0mm；彈殼長度：19.0mm；底火型式：中央底火；彈殼基部外型
     ：無緣；彈底標記："wcc99⊙"。送鑑彈頭碎片二片，認均係已擊發彈頭之銅
    包衣碎片，壹片，其上僅餘壹條右旋來復線，壹片，其上僅餘條右旋來復線。
    此有內政部警政署刑事警察局九十二年一月十三日刑鑑字第０九一０三二五八二
    ０號鑑驗通知書一件在卷可按。被告所持有之槍枝雖未扣案，參諸上開鑑定結果
    ，並無從認定擊發槍枝之型式，但從其於案發當時持槍射擊被害人，致被害人左
    小腿被射中一槍，而受有左小腿腓骨開放性骨折槍擊傷一情觀之，其所持有之槍
    枝顯係可發射子彈具有殺傷力之槍枝。此外，復有扣案之已擊發彈頭碎片二片、
    彈殼一枚足資佐證，本件事證已臻明確，被告犯行洵堪認定，應依法論科。
二、核被告所為，係犯槍砲彈藥刀械管制條例第十一條第四項未經許可無故持有其他
    可發射子彈之槍枝罪、同法第十二條第四項之未經許可無故持有子彈罪及刑法第
    二百七十七條第一項之普通傷害罪。被告與姓名年籍不詳、綽號「狗仔」之成年
    男子間，就右揭傷害犯行，具有犯意聯絡與行為分擔，為共同正犯。又被告一個
    持有行為同時觸犯上開持有可發射子彈具有殺傷力之槍枝罪及持有子彈罪，為想
    像競合犯，應依刑法第五十五條規定從一較重之持有可發射子彈具有殺傷力之槍
    枝罪論處。
三、按自己持有未受允准之槍、彈，以供犯罪之用，倘早已非法受寄、持有在先，嗣
    起意以之另犯他項罪名者，其受寄、持有之行為仍應單獨論罪，而與其後所犯之
    罪，併合處罰；倘其原未持有槍彈，因欲圖謀犯罪，始行置配，則為以非法持有
    槍彈之方法另犯他罪，其間具有牽連關係，應從一重處斷。本件尚乏事證足以證
    明被告持有槍、彈之初即係供犯本案傷害罪所用，故其嗣後起意以之為傷害之行
    為，所犯上述未經許可持有可發射子彈具有殺傷力之槍枝罪與傷害罪間，犯意個
    別，行為互殊，應予分論併罰。起訴書「證據並所犯法條」欄認被告持有可發射
    子彈具有殺傷力之槍枝罪與傷害罪間，有方法結果之牽連關係，應有誤會，併此
    敘明。又被告曾於八十九年間，因違反毒品危害防制條例案件，經本院以八十九
    年鳳簡字第三九五號判決判處有期徒期四月，於八十九年九月四日易科罰金執行
    完畢，有其前科表附卷可憑，其於有期徒刑執行完畢後五年內再犯本罪，為累犯
    ，應依法加重其刑。爰審酌被告素行、動機、目的、方法、持有槍械對社會治安
    嚴重受危害、持槍傷人之手段、被害人所受傷害非輕及犯後態度等一切情狀，分
    別量處如主文所示之刑，並定其應執行刑。
四、可發射子彈具有殺傷力之槍枝乙支及剩餘制式九釐米子彈二顆，均係違禁物，雖
    未扣案，然不能證明業已滅失，均依刑法第三十八條第一項第一款規定宣告沒收
    ；扣案已擊發過之彈殼一枚及彈頭碎片二片，已不具殺傷力而非違禁物，均為被
    告所有並供實施犯罪時所用之物，均依刑法第三十八條第一項第二款宣告沒收。
五、公訴意旨另以：被告甲○○於前揭時地就遭搶之事質問乙○○後毆打乙○○流血
    成傷，再電請其弟李文彬騎乘機車前來，李文彬再駕駛陳瑞龍所有不詳車牌號碼
    之計程車，後載甲○○、乙○○與綽號「狗仔」男子，強押乙○○返回高雄縣大
    社鄉○○村○○街十二號住處，以脅迫方式私行拘禁乙○○，剝奪乙○○之行動
    自由。李文彬到達該住處後即留置於一樓，甲○○與綽號「狗仔」男子兩人強押
    乙○○至二樓談判，因認被告甲○○另涉犯刑法第三百零二條第一項私行拘禁罪
    嫌云云。公訴人認被告涉犯刑法第三百零二條第一項之妨害自由罪嫌，係以被害
    人於警訊時之指訴，為其論據，惟訊據被告堅決否認有妨害自由之行為，辯稱：
    伊沒有強押乙○○，是他自願要和伊回家談判等語。經查，本件被害人於當日係
    自願前往被告住處二樓，並未遭被告與「狗仔」等人強押乙節，除據被害人於本
院調查中陳述「我去被告家，是我自己同意要去的」等語外，復有在場證人陳瑞
    龍於本院審理中證述：「他們相約到被告家裡找被告的父母講」等語明確。是以
    在缺乏其他積極證據相佐下，尚難僅憑被害人於警訊時之指訴，遽認被告有何妨
    害自由之犯行，此部分應不能證明被告犯罪，惟公訴意旨係認此部分與前開論罪
    部分有目的、方法間之牽連犯之裁判上一罪關係，而不另為無罪之諭知。
據上論斷，應依刑事訴訟法第二百九十九條第一項前段，槍砲彈藥刀械管制條例第十
一條第四項、第十二條第四項、刑法第十一條前段、第五十五條、第二十八條、第二
百七十七條第一項、第四十七條、第四十二條第二項、第三十八條第一項第一款、第
二款、第五十一條第五款，罰金罰鍰提高標準條例第一條前段、第二條，現行法規定
所定貨幣單位折算新台幣條例第二條，判決如主文。
中      華      民      國      九十二      年      五    月    十六    日
                                  臺灣高雄地方法院刑事庭
                                      法  官  郭  佳  瑛
右正本證明與原本無異。
如不服本判決，應於判決送達後十日內，向本院提起上訴。
      書記官  何  瓊  芳
中      華      民      國      九十二      年      五    月    二十    日
附錄論罪法條
槍砲彈藥刀械管制條例第十一條
未經許可，製造、販賣或運輸第四條第一項第一款所稱其他可發射金屬或子彈具有殺
傷力之各式槍砲者，處五年以上有期徒刑，併科新臺幣一千萬元以下罰金。
未經許可，轉讓、出租或出借前項所列槍砲者，處三年以上十年以下有期徒刑，併科
新臺幣七百萬元以下罰金。
意圖供自己或他人犯罪之用，而犯前二項之罪者，處無期徒刑或七年以上有期徒刑，
併科新臺幣一千萬元以下罰金。
未經許可，持有、寄藏或意圖販賣而陳列第一項所列槍砲者，處一年以上七年以下有
期徒刑，併科新臺幣七百萬元以下罰金。
第一項至第三項之未遂犯罰之。
槍砲彈藥刀械管制條例第十二條
未經許可，製造、販賣或運輸子彈者，處一年以上七年以下有期徒刑，併科新台幣五
百萬元以下罰金。
未經許可，轉讓、出租或出借子彈者，處六月以上五年以下有期徒刑，併科新台幣三
百萬元以下罰金。
意圖供自己或他人犯罪之用，而犯前二項之罪者，處三年以上十年以下有期徒刑，併
科新台幣七百萬元以下罰金。
未經許可，持有、寄藏或意圖販賣而陳列子彈者，處五年以下有期徒刑，併科新台幣
三百萬元以下罰金。
第一項至第三項之未遂犯罰之。
刑法第二百七十七條
傷害人之身體或健康者，處三年以下有期徒刑，拘役或一千元以下罰金。
犯前項之罪，因而致人於死者，處無期徒或七年以上有期徒刑，致重傷者，處三年以
上、十年以下有期徒刑。
附表：
一、彈殼一顆。
二、彈頭碎片二片。
三、被告甲○○所持有本案犯罪可發射子彈具有殺傷力之槍枝一支
四、制式九釐米子彈二顆


司法院資訊處製作；財團法人民間司法改革基金會備份。
